

CONTACTO



+57 321 930 55 56



k4rl0s.gonzalez@gmail.com

REFERENCIAS



Luis Guillermo Loaiza

+57 312 8234260



Yeferis Avendaño

+57 312 8389361

CARLOS GONZALEZ

TECNICO AUXILIAR EN SISTEMAS

SOBRE MÍ

Mi experiencia abarca desde la resolución de incidentes y administración de usuarios hasta el mantenimiento y optimización de redes. Soy una persona con una personalidad agradable, que valora el trabajo en equipo y la colaboración como pilares fundamentales para alcanzar los objetivos comunes.

EXPERIENCIA

FSCT S.A.S - AUXILIAR DE GESTION

Abril 2010 -Diciembre 2011

- · Mi funcion como telegestor de Movistar era llevar a cabo las ordenes de instalacion y realizacion de quiebres ingresados a la bandeja corporativa.
- Estar al cargo de 8 tecnicos y 8 auxiliares de instalacion.
- · Subir cada orden realizada al servidor y mantener en ingreso de ordenes al dia.

Técnico de Hardware y Software - Comopufox

Abril 2014 -Diciembre 2016

- · Diagnóstico y reparación de equipos informáticos, tanto hardware como software.
- Instalación y actualización de sistemas operativos y aplicaciones.
- Asesoramiento a clientes sobre mejoras y actualizaciones de hardware.

Tecnico en Sistemas Y Venta Hardware

Abril 2017 -Diciembre 2024

Ejerzo como tecnico en sistema de forma independiente consiguiendo clientes a lo largo de los años gracias a mi experienca y manejo de clientes, consiguiendo tratos con empresas pequeñas para el mantenimiento, venta de partes, instalacion de programas en el area informatica.

EDUCACIÓN

Bachiller I.E.D Tecnico Industrial 2005

Con especialidad en electricidad y electronica.

· Coporacion Bolivariana del Norte 2024

Desarrollador de Software y aplicaciones moviles.

· Técnico en Sistemas del Sena

Curso virtual para certificación de tecnico en sistemas sena